臺灣板橋地方法院刑事判決　　　　　　　　　　　　九十三年度訴字第一八九六號
　　公　訴　人　臺灣板橋地方法院檢察署檢察官
　　被　　　告　甲○○
右列被告因違反毒品危害防制條例案件，經檢察官提起公訴（九十三年度核退毒偵字
第一二０六號），本院合議庭裁定改行簡式審判程序，判決如左：
    主      文
甲○○施用第一級毒品，累犯，處有期徒刑捌月，扣案之第一級毒品海洛因肆包（驗
後淨重壹零點玖公克）沒收消燬之；又施用第二級毒品，累犯，處有期徒刑參月。應
執行有期徒刑拾月。扣案之第一級毒品海洛因肆包（驗後淨重壹零點玖公克）沒收銷
燬之。
    事      實
一、甲○○前於民國九十年間因竊盜及偽造文書等案件，經本院於九十一年一月十八
    日以九十年度易字第三四０一號分別判處有期徒刑七月、三月，定應執行刑八月
    ，嗣經提起上訴，旋撤回上訴，於九十一年五月八日確定，甫於九十二年二月二
    十六日執行完畢。
二、甲○○於九十年間因施用第二級毒品安非他命案件，經台灣基隆地方法院於九十
    年八月二十九日以九十年度毒聲字第一二四四號裁定令入戒治處所施以強制戒治
    一年，於九十一年八月十七日交付保護管束期滿，經台灣基隆地方法院檢察署檢
    察官於九十一年九月二十四日以九十一年度戒毒偵字第六七號不起訴處分確定；
    又於九十二年間因施用第一級毒品海洛因、第二級毒品安非他命案件，經本院於
    九十二年九月四日以九十二年度毒聲字第二七二九號裁定令入戒治處所施以強制
    戒治一年，並於九十三年二月二十五日以九十二年度訴字第二一九七號分別判處
    有期徒刑七月、三月，經定應執行刑八月，甫於九十三年三月二十九日確定，目
    前在台灣台北監獄台北分監執行中。猶不知悔改，明知海洛因、安非他命經毒品
    危害防制條例列為第一級、第二級毒品，不得製造、運輸、販賣、轉讓、施用或
    持有，竟於強制戒治執行完畢後五年內，復基於施用第一級毒品海洛因及第二級
    毒品安非他命之犯意，於九十三年七月二日某時，在台北縣蘆洲市○○○路四六
    巷二六號「中南北公司」，施用第一級毒品海洛因及第二級毒品安非他命各一次
    。嗣於九十三年七月二日下午三時三十分許，在上開「中南北公司」內，為警持
    搜索票查獲，並扣有其所有第一級毒品海洛因四包（驗後淨重一０．九公克）。
三、案經臺北縣政府警察局蘆洲分局報請臺灣板橋地方法院檢察署檢察官偵查起訴，
    經本院受理後被告為有罪之陳述，並告知簡式審判程序之旨，聽取當事人之意見
    後，本院合議庭裁定以簡式審判程序審理。
    理      由
一、右揭犯罪事實，業據被告甲○○於本院審理時坦承不諱，又被告經警採集之尿液
    經送驗結果，呈施用第一級毒品海洛因及第二級毒品安非他命之陽性反應，有臺
    灣檢驗科技股份有限公司於九十三年七月十六日出具之濫用藥物尿液檢驗報告及
    查獲毒品危害防制條例案涉嫌人尿液檢體對照表各一紙附卷可稽，而扣案之白色
    粉末四包，經送法務部調查局鑑驗結果，確含第一級毒品海洛因成分（驗後淨重
    一０‧九公克），有該局九十三年八月三日調科壹字第○六○○○八五九六號鑑
    定通知書在卷足佐。又被告於九十年間因施用第二級毒品安非他命案件，經台灣
    基隆地方法院於九十年八月二十九日以九十年度毒聲字第一二四四號裁定令入戒
    治處所施以強制戒治一年，於九十一年八月十七日交付保護管束期滿，經台灣基
    隆地方法院檢察署檢察官於九十一年九月二十四日以九十一年度戒毒偵字第六七
    號不起訴處分確定及於九十二年間因施用第一級毒品海洛因、第二級毒品安非他
    命案件，經本院於九十二年九月四日以九十二年度毒聲字第二七二九號裁定令入
    戒治處所施以強制戒治一年，並於九十三年二月二十五日以九十二年度訴字第二
    一九七號分別判處有期徒刑七月、三月，經定應執行刑八月，甫於九十三年三月
    二十九日確定，目前在台灣台北監獄台北分監執行中，有該等不起訴處分書、刑
    事判決及台灣高等法院被告全國前案紀錄表存卷可參。是被告經強制戒治執行完
    畢釋放後，五年內再犯本件施用第一級、第二級毒品罪無誤。綜上本件罪證明確
    ，被告犯行洵堪認定。
二、核被告所為，係犯毒品危害防制條例第十條第一項、第二項之施用第一級、第二
    級毒品罪（被告行為在毒品危害防制條例於九十二年七月九日經總統公布修正全
    文，並於九十三年一月九日施行生效後，不生比較新舊法問題）。又被告持有第
    一級毒品海洛因數量驗後淨重一０‧九公克，超過行政院九十三年一月七日頒訂
    之「淨重五公克以上」標準，依修正後毒品危害防制條例第十一條第四項規定，
    雖應加重其刑至二分之一，惟依法加重後，其法定刑度仍較毒品危害防制條例第
    十條第一項之施用第一級毒品罪為輕，是被告上開施用第一級毒品海洛因前後持
    有海洛因之低度、輕度行為，應為其施用之高度、重度行為所吸收，不另論罪。
    又被告施用施用第二級毒品安非他命前後之持有安非他命之低度行為，亦為施用
    之高度行為所吸收，不另論罪。被告所犯上開二罪間，犯意各別，行為互殊，應
    分論併罰。被告前於九十年間因竊盜及偽造文書等案件，經本院於九十一年一月
    十八日以九十年度易字第三四０一號分別判處有期徒刑七月、三月，定應執行刑
    八月，嗣提起上訴，後撤回上訴，於九十一年五月八日確定，甫於九十二年二月
    二十六日執行完畢，此有台灣高等法院被告全國前案紀錄表在卷足徵，其於有期
    徒刑執行完畢五年內再犯本件有期徒刑以上之二罪，均為累犯，均依法加重其刑
    。爰審酌被告年值青壯，不思尋求正當之身心發展，竟施用足以導致精神障礙、
    性格異常，甚至造成生命危險之毒品，戕害一己之身心健康，對社會治安可能之
    危害程度非微，惟其於犯罪後尚能坦承犯行等一切情狀，分別量處如主文所示之
    刑，並依法定其應執行之刑，以示懲儆。又被告雖曾表示其毒品來源係向乙○○
    所購得，惟經本院調閱乙○○前科資料，並無販賣毒品之案件，且其於被查獲當
    時既已供出係向綽號「阿賓」購買，而乙○○係綽號「小彭」，此有台灣高等法
    院被告全國前案紀錄表、乙○○另案警詢筆錄存卷可參，則被告於本案審理時，
    是否因欲獲邀供出來源而減刑之寬典而恣意供述，不得而知，則單純以被告所供
    ，尚無法證明被告所有之毒品確實向乙○○所購得，況被告事後亦不願再供出毒
    品來源，自無庸再予以審究。末扣案之第一級毒品海洛因四包（驗後淨重一０‧
    九公克），不問屬於犯人與否，爰依修正後毒品危害防制條例第十八條第一項前
    段規定，併予宣告沒收銷燬之；又於另案被告林坤地背包內查獲摻有海洛因香煙
    二支、已稀釋液體海洛因一瓶，雖據被告供稱係其見警方慌張所以將該等物品放
    入林坤地背包內等語，惟是否被告為脫免林坤地刑責而所有隱瞞，尚有疑義，且
    未扣於本案（另扣於林坤地所涉案件內），爰不另行諭知沒收銷燬之，附此敘明
    。
據上論斷，應依刑事訴訟法第二百七十三條之一第一項、第二百九十九條第一項前段
，毒品危害防制條例第十條第一項、第二項、第十八條第一項前段，刑法第十一條前
段、第四十七條、第五十一條第五款，判決如主文。
本案經檢察官魏正杰到庭執行職務
中　　　華　　　民　　　國　　九十三　　年　　　十二　　　月　　二十三　日
                                  臺灣板橋地方法院刑事第四庭
                                      法  官  李麗玲
右正本證明與原本無異。
如不服本判決，應於判決送達後十日內，向本院提出上訴狀。
                                      書記官  周百川
中　　　華　　　民　　　國　　九十三　　年　　　十二　　　月　　二十三　日
附錄本案論罪科刑法條全文：
修正後毒品危害防制條例第十條
施用第一級毒品者，處六月以上五年以下有期徒刑。
施用第二級毒品者，處三年以下有期徒刑。
